【裁判字號】    89,上易,2219
【裁判日期】    890802
【裁判案由】    竊盜
【裁判全文】
臺灣高等法院刑事判決                          八十九年度上易字第二二一九號
    上訴人即
    被      告  甲○○
    選任辯護人  林慶煙
右上訴人即被告因竊盜案件，不服臺灣桃園地方法院八十九年度易字第二八三號，中
華民國八十九年三月二十八日第一審判決（起訴案號：臺灣桃園地方法院檢察署八十
九年度偵字第五二０號）提起上訴，本院判決如左：
    主  文
上訴駁回。
    事  實
一、甲○○曾因竊盜案件，於民國六十二年九月二十日經基隆地方法院判處有期徒刑
    六月，嗣於六十二年十一月十四日、六十三年二月二十二日先後經台灣高等法院
    、最高法院駁回其上訴確定，六十三年十月二十一日執行完畢。再因竊盜案件，
    於七十年二月二十七日經台灣雲林地方法院判處有期徒刑二年，執行中於七十一
    年十月二十九日假釋出獄，迄七十二年五月二十五日期滿假釋未經撤銷，所處徒
    刑視為執行完畢。又因竊盜案件，於七十四年十二月十八日經台灣台中地方法院
    判處有期徒刑一年二月，七十五年十二月二十三日執行完畢。復因竊盜案件，於
    七十六年四月二十四日經台灣台南地方法院判處有期徒刑七月，七十六年十月十
    五日執行完畢。再因竊盜案件，於八十三年一月七日經台灣台南地方法院判處有
    期徒刑一年六月，執行中於八十四年三月一日假釋出獄，迄八十四年四月十七日
    期滿假釋未經撤銷，所處徒刑視為執行完畢。更因竊盜案件，於八十七年八月十
    二日經台灣彰化地方法院判處有期徒刑十月，並經台灣高等法院台中分院於八十
    七年十月二十七日駁回其上訴確定，甫於八十八年十一月二十日執行完畢，為有
    犯罪習慣。詎尚不知悔改，出獄後不久旋萌故態，復基於意圖為自己不法所有之
    概括犯意，於八十八年十二月二十五日下午四時許，在桃園縣桃園市○○○路○
    段「陳水扁、呂秀蓮競選總部」前廣場，混入聚集該處聆聽政見發表之群眾中，
    並俟機竊取專心聽取政見致未顧及己身財物安全之乙○○所有之現金新台幣（下
    同）五千元，得手後再如法泡製，復竊得丙○○所有之皮夾一只（內有現金二萬
    一千七百元（起訴書及原審判決均誤載為二萬一千元）、信用卡四枚、身分證及
    機車駕照各一枚）。又乙○○不久後即發覺金錢遭竊，乃在群眾中找尋可疑人士
    ，適目睹甲○○竊得丙○○皮包之過程，隨即趨前將之逮住並送警究辦。
二、案經桃園縣警察局桃園分局報請台灣桃園地方法院檢察署檢察官偵查起訴。
    理      由
一、右揭事實，業據被告甲○○於原審及本院供承不諱，並經被害人丙○○於警訊，
    乙○○於警訊及原審分別指述綦詳，且有贓物領據二紙在卷可憑。事證明確，被
    告犯行洵堪認定，應依法論科。
二、核被告所為，係犯刑法第三百二十條第一項之竊盜罪。其先後二次犯行，時間緊
    接，構成要件相同，顯係基於概括犯意反覆為之，應依連續犯規定以一罪論，並
    依法加重其刑。又查，被告曾有如事實欄所載之犯罪科刑執行情形，有台灣桃園
    地方法院檢署刑案資料查註紀錄表、台灣高等法院被告全國前案紀錄表各一份存
    卷可佐。其受有期徒刑執行完畢後，於五年內再犯有期徒刑以上之本罪，為累犯
    ，應依法加重其刑，並應依法遞加重之。原審適用贓物犯竊盜犯保安處分條例第
    三條第一項第一款、第四條、第五條第一項前段，刑法第五十六條、第三百二十
    條第一項、第四十七條，罰金罰鍰提高標準條例第一條前段規定暨審酌被告犯罪
    動機、目的、手段、竊取財物之金額、犯行所生危害，已曾有六次竊盜前科，素
    行極差，又係於甫出獄後短短一個多月，即復萌故態再為本件二起竊行，足徵其
    惡性甚重，惟念其於審理時猶知坦承犯行，態度尚佳等情狀，量處有期徒刑一年
    ，並認被告之竊盜前科已多達六次且均受刑之執行完畢，詎未能記取教訓，徹改
    前愆，循規蹈矩，謹守本份，竟復萌故態，貪圖非份之念，一仍舊貫，於甫因竊
    盜罪受刑之執行完畢後僅一個多月之短期內隨即再犯，又係在同地連續行竊二次
    ，依其如此賡續不斷犯罪之情形，要見其確有犯罪之習慣，且僅單純施予刑罰處
    遇，實難收矯劣治惡之功，爰依贓物犯竊盜犯保安處分條例之規定，諭知於刑之
    執行前，令入勞動場所強制工作三年，其認事用法均無不合，量刑亦屬妥適。被
    告上訴雖謂其年已六十八，疾病纏身，無工作能力，單純施以刑罰已可收教化之
    功，無庸令其強制工作云云。然查被告有多次竊盜前科，迭經判刑入監執行，仍
    無悛悔之意，再犯本案，顯見刑罰對其已難有教化成效。況被告自承仍需負責家
    計，自有儘速習得一技之長，養成勞動能力及習慣之必要，以免出獄後再度觸法
    ，是原審諭知被告應入勞動場所強制工作三年，並無不當，被告上訴據此指摘，
    為無理由，應予駁回。
據上論斷，應依刑事訴訟法第三百六十八條，判決如主文。
本案經檢察官郭弘佑到庭執行職務。
中      華      民      國    八十九    年      八      月      二      日
                                臺灣高等法院刑事第十三庭
                                    審判長法  官  常  尚  信
                                          法  官  周  占  春
                                          法  官  盧  彥  如
右正本證明與原本無異。
不得上訴。
                                          書記官  蘇  文  正
中      華      民      國    八十九    年      八      月       四     日
附錄：本案論罪科刑法條全文
刑法第三百二十條
意圖為自己或第三人不法之所有，而竊取他人之動產者，為竊盜罪，處五年以下有期
徒刑、拘役或五百元以下罰金。
意圖為自己或第三人不法利益，而竊佔他人之不動產者，依前項之規定處斷。
前二項之未遂犯罰之。


司法院資訊處製作；財團法人民間司法改革基金會備份。
